【裁判字號】    92,交簡上,1
【裁判日期】    920331
【裁判案由】    過失傷害
【裁判全文】
臺灣板橋地方法院刑事判決                          九十二年度交簡上字第一號
    上 訴   人  臺灣板橋地方法院檢察署檢察官
    上 訴 人即
    被      告  乙○○
右列上訴人因過失傷害案件，不服本院九十一年度板交簡字第四五０號中華民國九十
一年九月二十四日第一審判決（聲請案號：九十一年度偵字第一二三０一號），提起
上訴，本院管轄之第二審合議庭判決如左：
    主  文
上訴駁回。
    事  實
一、乙○○於民國九十年十月十日十三時五十五分許，在台北縣永和市○○路○段四
    二號前，駕駛ＤＹ─七四一五號自用小客車由中和往台北市方向行進，明知駕駛
    汽車應遵守行車速度限制，且在劃有分向限制線之路段，不得駛入來車之車道內
    ，竟仍違反相關規定而以時速八十公里高速前進，且逆向駛入對向車道，連續撞
    擊甲○○所駕駛並附載其妻丙○○之Ｔ四─四二三０號自用小客車，致使甲○○
    受有右膝挫傷，丙○○受有頭部外傷、腦震盪、胸部挫傷等傷害。
二、案經被害人甲○○、丙○○訴請台北縣政府警察局永和分局報告臺灣板橋地方法
    院檢察署檢察官偵查起訴。
    理  由
一、右揭犯罪事實，業經被告乙○○坦承不諱，核與告訴人甲○○、丙○○指訴情節
    相符，此外復有診斷證明書二紙、道路交通事故調查報告表、現場照片二十幀（
    影本）在卷可資佐證。
二、按行車速度，依標誌或標線之規定；次按在劃有分向限制線之路段，不得駛入來
    車之車道內。道路交通安全規則第九十三條第一項、第九十七條第二款分別有明
    文。被告行經上開路段，疏未注意行車速度為時速四十公里，且不得駛入來車車
    道，致撞及告訴人甲○○之小客車，而依當時天候為睛、日間光線自然，路面無
    缺陷、無障礙物，路況、視線良好，業據告訴人與被告於警訊一致供述在案，並
    無不能注意之情形，被告竟疏未注意，其有過失至為明顯。而告訴人甲○○因本
    件車禍受有右膝挫傷，丙○○受有頭部外傷、腦震盪、胸部挫傷等傷害，有診斷
    證明書在卷可憑，是被告過失行為與告訴人之傷害間具有相當因果關係，事證已
    甚明確，被告犯行堪以認定。
三、原審認被告犯行明確，以被告係犯刑法第二百八十四條第一項前段之過失傷害罪
    ，審酌被告犯罪過失程度，所生之危害，及犯罪後態度等一切情狀，量處有期徒
    刑三月，並諭知易科罰金之折算標準，認事用法，核無不合，量刑亦屬妥適。公
    訴人及被告上訴意旨，乃空言指摘原審判決不當，以如前述，其求予撤銷改判，
    顯無理由，應予駁回。
據上論斷，應依刑事訴訟法四百五十五條之一第一項、第三項、第三百六十八條，判
決如主文。
本案經檢察官吳宗光到庭執行職務。
中      華      民      國      九十二      年    三    月    三十一    日
                              臺灣板橋地方法院交通法庭
                                  審判長法  官    梁    宏    哲
                                        法  官    高    奕    驤
                                        法  官    潘    翠    雪
右正本證明與原本無異。
不得上訴。
                                        書記官     張   成    龍
中      華      民      國    九十二    年     三     月    三十一    日


司法院資訊處製作；財團法人民間司法改革基金會備份。
